【裁判字號】    92,易,1555
【裁判日期】    921120
【裁判案由】    竊盜
【裁判全文】
臺灣臺中地方法院刑事判決                        九十二年度易字第一五五五號
    公  訴  人  臺灣臺中地方法院檢察署檢察官
    被      告  己○○  男  三.
右列被告因竊盜案件，經檢察官提起公訴（九十二年度偵字第三七五○號），本院判
決如左：
    主  文
己○○無罪。
    理  由
一、本件公訴意旨略以：被告己○○意圖為自己不法所有之概括犯意，先於民國（下
    同）九十二年一月二十八日十六時許，在臺中市○○路與漢口路口，以自備之汽
    車錀匙竊取丙○○所有之車牌號碼ＤＪ─八四七二號自用小客車；再於九十二年
    一月三十日某時，在某不詳地點竊取甲○○所有之二Ｋ─八三○○號汽車車牌二
    面，得手後懸掛於前開ＤＪ─八四七二號自用小客車上使用。嗣於九十二年二月
    十日三時五十分許，在臺中縣新社鄉○○街○段三一九號前，為員警盤查而查獲
    ，因認被告己○○涉有刑法第三百二十條第一項之竊盜罪嫌。
二、按犯罪事實應依證據認定之，無證據不得推定犯罪事實。又不能證明被告犯罪者
    ，應諭知無罪之判決，刑事訴訟法第一百五十四條第二項、第三百零一條第一項
    分別定有明文。次按認定不利於被告之事實，須依積極證據，苟積極證據不足為
    不利於被告事實之認定時，即應為有利於被告之認定，更不必有何有利之證據，
    最高法院三十年度上字第八一六號判例可資參照。
三、查公訴人認被告涉有上述犯行，係以被告己○○係當場在懸掛二Ｋ─八三○○號
    汽車車牌之ＤＪ─八四七二號失竊車輛上被查獲，及車輛竊盜、車牌失竊資料個
    別查詢報表、車輛車牌失竊作業─查獲車牌認可資料、被害人甲○○、丙○○立
    具之贓物認領保管單、員警戊○○、乙○○證述等，為其主要論據。
四、訊據被告己○○對於在上開失竊車輛上被查獲一節固坦承不諱，惟堅決否認有何
    被訴之竊盜犯行或持有贓物，辯稱：沒有去偷車及車牌，當日與朋友李振發一同
    飲酒，醉得不省人事，不知道為何會坐在贓車上，也不知道是誰載我等語。經查
    ：
（一）被告及其友人李振發於九十二年二月九日晚間六、七時許，自李振發開設之新
      社便當店坐計程車至豐原市小林海產店喝酒吃海鮮，約至晚間八時許二人又至
      一品夫人ＫＴＶ唱歌喝酒，至十一時許，李振發先行離開，被告己○○當時已
      經很醉，仍留於該處與其餘三、四名不詳姓名友人繼續飲酒作樂等情，業經證
      人李振發於偵查中證述甚詳（偵卷四六、四七頁）；而員警查獲時，被告係躺
      臥在右前座熟睡，經員警敲車門三次以上，一、二分鐘之久被告才醒來，贓車
      之鑰匙插於鑰匙孔內，由警員乙○○取出等情，亦據證人即查獲之員警乙○○
      、戊○○二人在庭證述明確，其中證人戊○○更證稱：被告下車後沒有說話，
      我們有告訴他這部車有問題，請他拿證件，他都沒有說話，當時表情是很驚訝
      等語（審判筆錄），互核相符，則被告辯稱當時酒醉不省人事一節，應堪採信
      。
（二）被告若係親自駕駛該失竊車輛，理應坐於駕駛座而非右前座上；若係駕駛至半
      路始感覺疲倦欲眠，核諸常情亦會直接將駕駛座之座椅放倒，躺臥於駕駛座上
      休息，毋庸大費週章，換至右前座睡覺，蓋其人當時業已疲倦欲眠，豈有先下
      車再換至右前座休息之理？故被告在該失竊車輛之右前座睡覺，並不足以證明
      該車係由被告所駕駛。且贓車之鑰匙插於鑰匙孔內，而非在被告身上，亦同難
      認定該車係被告所駕駛。
（三）證人即查獲之員警乙○○、戊○○二人雖再證稱：沒有聞到酒味等語，惟按人
      體攝取之酒精會隨時間經過而代謝，被告酩酊大醉之時間，約於九十二年二月
      九日十一時許一節，業經李振發證述甚明，已如上述，至查獲之九十二年二月
      十日三時五十分許止，約已經過四至五個小時，酒氣已陸續散去，員警乙○○
      、戊○○二人復未對被告實施酒精測試，故被告查獲時身上縱使沒有酒味，仍
      難認定被告所辯為虛。
（四）證人乙○○、戊○○二人雖再證稱：告知被告該車有問題後，被告即逃跑，約
      七、八十公尺才因跌倒而遭渠二人追上等語，惟查被告原在熟睡中，經警突然
      叫醒並告知該車有問題，一般人遇此情形，多數均會因而緊張而不知所措，故
      被告之逃跑，並非必然為畏罪情虛之表現，亦不足認定上開車輛及車牌為被告
      所竊。
（五）公訴人其餘所舉之車輛竊盜、車牌失竊資料個別查詢報表、車輛車牌失竊作業
      ─查獲車牌認可資料、被害人甲○○、丙○○立具之贓物認領保管單等，均僅
      足以證明上開自用小客車及車牌失竊，不足證明係被告所為。
五、綜上所述，本件不能排除有他人竊取上開車輛、車牌後，再於被告酒醉時駕駛贓
    車搭載被告之可能，被告己○○所辯尚堪採信。此外復查無其他積極證據足證被
    告有何被訴之竊盜犯行，揆諸前揭法條及判例意旨，即應為有利於被告之認定，
    依法應為無罪之判決，以免冤抑。
據上論斷，應依刑事訴訟法第三百零一條第一項，判決如主文。
本案經檢察官丁○○到庭執行職務
中      華      民      國    九十二    年     十一     月     二十     日
                                  臺灣臺中地方法院刑事第六庭
                                      審判長法  官  夏一峰
                                            法  官  廖慧如
                                            法  官  林念祖
右正本證明與原本無異。
如不服本判決，應於送達後十日內向本院提出上訴狀（須附繕本），上訴於台灣高等
法院台中分院。
                                            書記官
中      華      民      國    九十二    年     十一     月     二十     日


司法院資訊處製作；財團法人民間司法改革基金會備份。
